【裁判字號】    98,易,36
【裁判日期】    980722
【裁判案由】    竊盜
【裁判全文】
臺灣澎湖地方法院刑事判決                98年度易字第36號
公  訴  人  臺灣澎湖地方法院檢察署檢察官
被      告  壬○○
上列被告因竊盜案件，經檢察官提起公訴（98年度偵緝字第6、7
、8、9、10、11、12、13、14號），被告於本院準備程序為有罪
之陳述，本院改依簡式審判程序審理，判決如下：
    主  文
壬○○竊盜，共肆罪，均累犯，各處有期徒刑捌月；又毀壞門扇
竊盜，累犯，處有期徒刑壹年；又毀越安全設備竊盜未遂，累犯
，處有期徒刑壹年；又踰越安全設備於夜間侵入住宅竊盜，累犯
，處有期徒刑壹年貳月；又竊盜未遂，共貳罪，均累犯，各處有
期徒刑肆月。應執行有期徒刑壹年陸月。
    事  實
一、壬○○曾於民國94年間，因竊盜案件，分別經本院判處有期
    徒刑4月、1年，嗣定應執行刑有期徒刑1年2月確定，於95年
    6月30日縮刑期滿執行完畢，猶不知悔改，復意圖為自己不
    法之所有，於95年7月間，分別為下列竊盜犯行：
（一）於95年7月5日上午10時至12時間某時，在澎湖縣湖西鄉湖
      西村125號之1乙○○所開設之旭西食品廠，竊取乙○○所
      有置放在辦公室抽屜內之硬幣新臺幣（下同）5千元，得
      手後，供己花用殆盡。
（二）於95年7月某日中午12時許，在澎湖縣湖西鄉青螺村13 號
      甲○○住處，徒手毀損屬後門之一部分之安全護網後，伸
      手開啟門鎖，走入該甲○○住處（侵入住宅部分未據告訴
      ），竊取甲○○所有之硬幣3千元，得手後，供己花用殆
      盡。
（三）於95年7月底某日上午9時許，在澎湖縣湖西鄉湖西國中，
      隨手持石塊砸毀湖西國中體育室及會計室之窗戶（具防閑
      作用，屬安全設備）玻璃後，攀爬窗戶入內翻動桌、櫃行
      竊，惟因屋內並無值錢物品，致未得手。
（四）於95年7月底某日夜間12時許，在澎湖縣湖西鄉白坑村32
      之1號己○○住處，徒手打開1樓未上鎖之窗戶（具防閑作
      用，屬安全設備）後，攀爬窗戶侵入屋內，竊得己○○所
      有由1元及5元硬幣組成之龍型硬幣擺飾1具（價值約1萬2
      千元）。
（五）於95年7月底某日夜間2時許，在夜間無人看管之澎湖縣湖
      西鄉紅羅村北極殿，推開未上鎖之殿門後入內，欲竊取殿
      內賽錢箱之金錢，惟因賽錢箱箱釘緊密，渠手無從伸入，
      而未得手。
（六）於95年7月28日，在澎湖縣湖西鄉紅羅村115號之5前，乘
      癸○○未將渠所有之車號NM5—016號重機車鎖匙拔出鎖匙
      孔之際，以騎乘前揭機車供己使用之方式，竊得癸○○加
      入該機車之汽油（價值約100元），嗣經癸○○報警後，
      ，於同月31日在馬公市東文里地母宮附近尋獲上開機車。
（七）於95年7月底某日夜間11時許，在澎湖縣湖西鄉紅羅村73
      號之1前，見丁○○所有之車號VO—1285號自小客車車門
      未上鎖，徒手開啟車門，竊取車內硬幣100元，供己花用
      殆盡。
（八）於95年7月底某日上午10時許，在澎湖縣湖西鄉太武村玄
      靈殿，見殿門未上鎖，入內欲竊取殿內賽錢箱之金錢，惟
      因該賽錢箱後方洞口以木條封住，而未得手。
（九）於95年7月底某日上午10時許，在戊○○自設供人參拜之
      澎湖縣馬公市東文里地母宮，竊得賽錢箱1只及箱內之零
      錢30元。
二、案經澎湖縣政府警察局馬公分局報告臺灣澎湖地方法院檢察
    署檢察官偵查起訴。
    理   由
一、訊據被告壬○○對於上揭犯罪事實，坦承不諱，核與證人庚○○、甲○○、己○○、丙○○、乙○○、癸○○、丁○○
    、辛○○及戊○○於警詢或偵查中陳述之情節相符。此外，
    復有現場圖10紙、NM5—016車籍作業系統查詢認可資料1紙
    及照片50張等在卷可稽，事證明確，被告犯行可以認定。
二、核被告事實欄（一）、（六）、（七）及（九）之所為，均
    係犯刑法第320條第1項竊盜罪；（二）之所為，係犯刑法第
    321條第1項第2款毀壞門扇竊盜罪；（三）之所為，係犯刑
    法第321條第2項、第1項第2款毀越安全設備竊盜未遂罪；（
    四）之所為，係犯刑法第321條第1項第1、2款踰越安全設備
    於夜間侵入住宅竊盜罪；（五）及（八）之所為，均係犯刑
    法第320條第3項、第1項竊盜未遂罪。被告上開犯行，犯意
    各別，罪名有異，應分論併罰。被告曾於94年間，因竊盜案
    件，分別經本院判處有期徒刑4月、1年，嗣定應執行刑有期
    徒刑1年2月確定，於95年6月30日縮刑期滿執行完畢，有前
    科紀錄表可佐，其於5年以內故意再犯本件有期徒刑以上之
    罪，為累犯，應加重其刑。被告（三）、（五）、（八）之
    未遂犯行，應依刑法第25條第2項，減輕其刑，並先加後減
    之。爰審酌被告犯後坦白認錯，頗有悔意等一切情狀，量處
    被告如主文所示之刑，並定其應執行刑。末以被告犯罪固均
    在96年4月24日以前，惟其於中華民國九十六年罪犯減刑條
    例96年7月16日施行前之96年4月9日經通緝，迄於98年3月13
    日始經警緝獲，有通緝書及撤銷通緝書可稽，依中華民國九
    十六年罪犯減刑條例第5條之規定，均不得減刑，附此敘明
    。
據上論斷，應依刑事訴訟法第273條之1第1項、第284條之1、第2
99條第1項前段，刑法第320條第1項、第3項、第321條第1項第1
、2款、第2項、第25條第2項、第47條第1項、第51條第5款，刑
法施行法第1條之1，判決如主文。
本案經檢察官葉美菁到庭執行職務。
中    華    民    國    98    年    7     月    22    日
                        刑事庭  法  官  陳順輝
以上正本證明與原本無異。
如不服本判決應於收受判決後10日內向本院提出上訴書狀，並應
敘述具體理由；其未敘述上訴理由者，應於上訴期間屆滿後20日
內向本院補提理由書（均須按他造當事人之人數附繕本）「切勿
逕送上級法院」。
中    華    民    國    98    年    7     月    22    日
                                書記官  王耀煌
附錄本件判決論罪科刑法條：
刑法第320條第1項
意圖為自己或第三人不法之所有，而竊取他人之動產者，為竊盜
罪，處 5 年以下有期徒刑、拘役或 5 百元以下罰金。
刑法第320條第3項
前二項之未遂犯罰之。
刑法第321條第1項第1、2款
犯竊盜罪而有左列情形之一者，處 6 月以上、 5 年以下有期徒
刑：
一、於夜間侵入住宅或有人居住之建築物、船艦或隱匿其內而犯
之者。
二、毀越門扇、牆垣或其他安全設備而犯之者。
刑法第321條第2項
前項之未遂犯罰之。


司法院資訊處製作；財團法人民間司法改革基金會備份。
